【裁判字號】    97,簡聲抗,5
【裁判日期】    970630
【裁判案由】    停止執行
【裁判全文】
臺灣臺北地方法院民事裁定             97年度簡聲抗字第5號
    抗  告  人  乙○○
    相  對  人  甲○○
上列當事人間停止執行事件，抗告人對於中華民國97年3月17日
本院臺北簡易庭97年度北簡聲字第70號裁定提起抗告，本院裁定
如下：
    主  文
抗告駁回。
抗告費用新台幣壹仟元由抗告人負擔。
    理  由
一、按發票人主張本票係偽造、變造者，應於接到本票裁定後20
    日之不變期間內，對執票人向為裁定法院提起確認之訴；發
    票人主張本票債權不存在而提起確認之訴不合於第1 項之規
    定者，法院依發票人聲請，得許其提供相當並確實之擔保，
    停止強制執行，非訟事件法第195條第1項、第3 項定有明文
    。
二、抗告意旨略以：
    (一)抗告人對相對人之債權總額自民國85年7月23日起至97年3
      月5日止共計約為新臺幣169萬7644元。且本件本票裁定強
      制執行於86年8月2日向鈞院聲請本票裁定，後於86年8月
      21日收受確定證明，並於87年4月2日強制執行，87年4月
      10日取得債權憑證，後又於92年3月26日聲請換發債權憑
      證，96年9月4日再對原告聲請強制執行在案，是本件執行
      歷經10年時間，抗告人已投入相當之勞力、時間、費用，
      無非係基於對法院本票裁定之信賴，並且亦希望自身債權
      可由公權力迅速實現，而抗告人於96年9月4日再對其實施
      強制執行時，亦終於查封債務人所有之不動產，且該不動
      產之價值足供清償系爭債務，因此抗告人實希望能盡快將
      該不動產拍賣以使債權受償。
    (二)然本件本票裁定強制執行經裁定停止執行後，抗告人在案
      件上所投入、耗費之勞力、時間、費用等可能受到之損害
      ，最高可能逾百萬元，絕非裁定書上所認為僅止18萬而已
      該裁定實有不當，爰請求駁回停止執行之裁定。縱認有停
      止執行之必要，亦請命相對人提供169萬7644元方為適當
      。
三、抗告人執有臺灣士林地方法院債權憑證，並已向本院聲請強
    制執行等前開主張，經本院調閱本院96年度執字第62994號
    審認無訛，而相對人於97年3月17日向本院提起「確認本院
    86 年度票字第15675號民事裁定所載之本票債權不存在及請
    求撤銷本院96年度執字第62994號強制執行事件所為之執行
    程序」之民事訴訟，亦有相對人提出之民事訴訟起訴狀在卷
    可證。相對人依非訟事件法第195條第3項之規定，請求裁定
    命供擔保後准予停止執行，於法並無不合。且為使已取得執
    行名義之抗告人不因執行程序之停止而受不可預期之損害，
    並免執行程序之長期延宕而損債權人之權益，原審亦已酌定
    本件停止執行之供擔保金額。按法院因必要情形或依聲請定
    相當並確實之擔保，為停止強制執行之裁定者，該擔保金額
    之多寡如何認為相當，固屬法院職權裁量之範圍；惟此項擔
    保係擔保執行債權人因停止執行所應受之損害，故法院定擔
    保金額時，自應斟酌該債權人因停止執行可能遭受之損害，
    以為衡量標準，非以債權額為依據，最高法院92年台抗字
    480號裁定意旨可資參照。原審認本件聲請強制執行之金額
    為100萬元，審理確定時間約為3年，以法定遲延利息百分之
    六計算，核定供擔保金額為18萬元，經審酌該金額尚稱適當
    ，從而，抗告人指摘原裁定為不當，求予廢棄，為無理由，
    應予駁回。
四、據上論結，本件抗告為無理由，依強制執行法第30條之 1、
    民事訴訟法第495條之1第1項、第449條第1 項、第95條、第
    78 條，第87條第1項裁定如主文。
中    華    民    國    97    年    6    月    30    日
                  民事第四庭審判長   法  官  劉坤典
                                     法  官  賴武志
                                     法  官  趙子榮
以上正本係照原本作成。
本裁定不得再抗告。
中    華    民    國    97    年    6    月    30     日
                                      書記官  江虹儀


司法院資訊處製作；財團法人民間司法改革基金會備份。
